Inventaris van het archief van het Ministerie van Landbouw, Visserij en Voedselvoorziening: Directie van de Landbouw: Afdeling Veeteeltwezen, (1944) 1947-1957
Nationaal Archief, Den Haag
Afdeling Veeteeltwezen
LVV / Veeteeltwezen
1944-1957
merendeel 1947-1957
L225
5.25 meter; 334 inventarisnummers.
Normale geschreven, getypte en gedrukte documenten, geen bijzondere handschriften.
Nationaal Archief, Den Haag
Ministerie van Landbouw, Visserij en Voedselvoorziening / Directie van de Landbouw / Afdeling Veeteeltwezen, 1947-1957
Het archief bevat stukken betreffende de bevordering van de veefokkerij, bevordering en handhaving van de kwaliteit van veevoeders, wering van veeziekten, bevordering van de im- en export en bevordering van wetenschappelijk onderzoek met betrekking tot de veeteelt.
Archiefvorming
Geschiedenis van de archiefvormer
Algemeen
Met de organisatie-beschikking van 11 mei 1946, Kabinet 647, werd de Directie van de Landbouw onderverdeeld in zes afdelingen. De zes afdelingen hadden elk een taak.
Afdeling IV werd belast met de behandeling van veeteeltaangelegenheden. Voorheen werden deze zaken behartigd door Afdeling V, één van de twaalf afdelingen die de Directie van de Landbouw, volgens de beschikking Kabinet DG no. 8700 van 26 juni 1942, telde.
Bij de organisatie-beschikking van 18 december 1950, Kabinet 1734, veranderde de naam in Afdeling Veeteeltwezen. In 1957 onderging de afdeling wederom een verandering van naam, hetgeen werd bekrachtigd door de organisatie-beschikking van 29 april 1957, Kabinet 234. Vanaf dat moment werd het de Directie Veeteelt.
In datzelfde jaar vond een reorganisatie plaats, waarbij de Directie Veeteelt en de Directie Zuivel werden samengevoegd tot één directie. De instelling van de Directie Veeteelt en Zuivel werd vastgesteld in de organisatie-beschikking van 11 oktober 1957, Kabinet 1348.
Organisatie en taak
Bij de afdeling Veeteeltwezen berusten de werkzaamheden welke zijn gericht op de bevordering van de dierlijke productie, zowel wat de kwaliteit als de hoeveelheid betreft. Voor de uitvoering van deze taak is in elke provincie een rijksveeteeltconsulent werkzaam, die nauw betrokken is bij de toepassing van de verschillende regelingen ten aanzien van paarden-, rundvee-, schapen-, geiten-, varkensfokkerij en -houderij. Deze consulenten verrichten hun voorlichtende en toeziende taak in samenwerking met provinciale veeverbeteringscommissies, de stamboek-organisaties en andere organen uit het bedrijfsleven.
Met een meer coördinerende taak, in het belang van het fokkerijwezen, is verder een vijftal veeteeltconsulenten in algemene dienst bij de rijksvoorlichtingsdienst geplaatst, te weten voor:
de kunstmatige inseminatie bij rundvee
de melkcontrole
de paardenfokkerij
de varkensfokkerij en
de veevoeding.
Voor de pluimveefokkerij en -houderij is een afzonderlijke dienst ingesteld, waarbij onder leiding van een inspecteur van de landbouw een zestal rijkspluimveeteeltconsulenten werkzaam is, elk met één of méér ambtsgebieden.
Met het onderzoek ten behoeve van de veehouderij, bestaande uit voeder-, verterings- en conserveringsproeven is het Rijkslandbouwproefstation te Hoorn belast, terwijl het praktisch en wetenschappelijk onderzoek ter bevordering van de doelmatige uitoefening van de pluimveehouderij door het Rijksinstituut voor de Pluimveeteelt te Beekbergen wordt verricht. Het controle-onderzoek van meststoffen en veevoedermiddelen is aan het Rijkslandbouwproefstation te Maastricht opgedragen. Aan het hoofd van het geheel staat ir. Th. C.J.M. Rijssenbeek, directeur van het Veeteeltwezen.
Aangezien de fokwaarde van een dier blijkt uit zijn inschrijving in een stamboek, heeft de afdeling kontakt met stamboek verenigingen. Voor paarden is het stamboekwezen zelfs wettelijk geregeld in de Paardenwet 1939 en het Paardenbesluit 1941 Hengstenhouderij, waarvan de afdeling toezicht houdt. Ze heeft daartoe een drietal controleurs in dienst. De afdeling kent ten behoeve van de fokkerij subsidiën toe en houdt toezicht op de besteding daarvan. Paardenstamboeken kunnen een subsidie ontvangen voor het houden van jaarlijkse premiekeuringen, waarvoor de plannen door de afdeling moeten worden gekeurd.
De kunstmatige inseminatie, bij afkorting k.i. genoemd, bij rundvee en de melkcontrole zijn belangrijke middelen tot verbetering van de rundveestapel. Voor de toepassing daarvan zijn dan ook landelijke richtlijnen van kracht. Ten behoeve van de k.i. zijn ingesteld een Centrale- en Provinciale Commissie(s) van Toezicht op de uitvoering van de Kunstmatige Inseminatie. De Productiecommissaris voor de Veeteelt, welke krachtens de Bodemproductiewet 1939 is ingesteld, is bevoegd omtrent de k.i. nadere regels vast te stellen.
De directeur van het Veeteeltwezen is uit hoofde van zijn functie de Productiecommissaris voor de Veeteelt. Voorts houdt de directeur zich van de ontwikkelingen op de hoogte door het participeren in verenigingen, commissies, werkgroepen e.d., hetzij als voorzitter hetzij als adviserend lid of lid.
Ook de ontwikkelingen in het buitenland worden nauwlettend gevolgd. Zo is bijvoorbeeld de directeur van het Veeteeltwezen voorzitter van de Commission de Production Bovine, een sub-commissie van de Europese Zoötechnische Vereniging.
Geschiedenis van het archiefbeheer
Met ingang van 1 september 1947 werd bij de gehele Directie van de Landbouw een aanvang gemaakt met een nieuwe wijze van postbehandeling en archiefbeheer.
Deze wijze van postbehandeling en archiefbeheer werd vastgelegd in de "Instructie betreffende de behandeling van correspondentie bij de Directie van de Landbouw" van 3 juli 1947.
De instructie bestond uit 29 punten en een verklaring van enkele departementale vaktermen, en bepaalde ondermeer dat:
iedere afdeling haar eigen archief beheert
de ingekomen stukken dienen te worden ingeschreven in een agenda
een dossierlijst wordt bijgehouden
elk geagendeerd stuk dient te worden voorzien van een dossiernummer, het welk eveneens in de agenda wordt vermeld.
Gedurende de periode tot 1954 werd gebruik gemaakt van een rubriekenstelsel. Het "Besluit Post- en Archiefzaken van 2 oktober 1950, KB 425", had tot gevolg dat in juni 1954 een aanvang werd gemaakt met de uitvoering van het dossierstelsel. Met de opheffing van de Directie Veeteelt, als gevolg van de instelling van de Directie Veeteelt en Zuivel, werd het archief afgesloten.
Alvorens in de ministriële archiefbewaarplaats, alwaar het inventariseren plaats vond, te 's-Gravenhage te berusten, vond bewaring plaats in de voormalige ministriële archiefbewaarplaatsen te Schiedam en later te Voorschoten.
Na inventarisatie werd het verpakt in 44 dozen, en zal worden overgebracht naar het Algemeen Rijksarchief te 's-Gravenhage.
De verwerving van het archief
Overbrenging van een overheidsarchief
De verwerving van het archief
Het archief is krachtens bepalingen van de Archiefwet overgebracht.
Inhoud en structuur van het archief
2.11
Selectie en vernietiging
Tijdens het inventariseren werd vernietiging van de daarvoor in aanmerking komende stukken doorgevoerd. Hierbij werd de vernietigingslijst van het Ministerie van Landbouw en Visserij gehanteerd.
Lijst van vernietigde stukken over de periode 1947-1957
Aanbiedings- en geleidebrieven
Stukken betreffende het verstrekken van eenvoudige, incidentele inlichtingen aan derden inzake diverse onderwerpen
Financiële bescheiden
Stukken betreffende de aanschaf en onderhoud van gebruiks- en verbruiksgoederen
Stukken betreffende het onderhoud van en voorzieningen aan dienstgebouwen
Agenda's en notulen van vergaderingen, verslagen, rapporten e.d. van afdelingen van het Ministerie, alsmede van onder het departement ressorterende instellingen en diensten, waarvan het origineel in hun archief bewaard blijft
Ter kennisneming ontvangen bescheiden
Aanbiedingen van gelukswensen, betuigingen van rouwbeklag e.d.
Stukken betreffende het beschikbaarstellen van medailles, ereprijzen e.d. voor medailles
Sollicitaties van personen, die niet werden aangesteld
Stukken betreffende verlof aanvragen
Stukken betreffende de van reis- en verblijfskosten, telefoonkosten e.d.
Stukken betreffende de geneeskundige keuring en doorlichting
Stukken betreffende de verstrekking van dienstkleding
Stukken betreffende de voorbereiding en afwikkeling van studie- en zakenreizen, met uitzondering van de verslagen
Stukken betreffende ter kennisneming ontvangen gegevens inzake veeteelt in het buitenland
Berichten van tijdelijke aard zoals convocaties, verslagen die geleid hebben tot het samenstellen van maandverslagen
Eerder vond vernietiging plaats op:
18-1-1956
10-9-1957
20-8-1958
11-9-1960
15-5-1962
12-1-1964 en
30-9-1969, en werd uitgevoerd op grond van het Koninklijk Besluit van 7 oktober 1919, no. 596.
Op grond van de vernietigingslijst van het Ministerie van Landbouw en Visserij van 29 december 1966, no. PAZ 400, en van 3 februari 1967, no. 1333, vond plaats op:
2-6-1968
4-3-1970
18-9-1970.
Ordening van het archief
Bij de laatste ordening werd gebruik gemaakt van de voor de afdeling ontwikkelde taakcode met classificatienummers uit het registratuurplan van het Ministerie van Landbouw en Visserij.
Daar het grootste deel van het archief rubrieksgewijs was geordend, werd het "dossierstelsel" gedeelte omgezet in rubrieken, waarbij de dossiers in eerste instantie werden gesorteerd naar de taakonderdelen van de dienst.
Binnen een bepaald taakonderdeel werden de dossiers, aan de hand van hun onderwerpen, bij de daarvoor in aanmerking komende rubrieken ondergebracht.
Aan de hand van de chronologie werd de plaats binnen een rubriek bepaald. Binnen de rubriek "Toezicht en Controle" van het taakonderdeel "BEVORDERING VAN DE FOKKERIJ" is ten aanzien van de diersoorten paarden en rundvee afgeweken van de chronologische volgorde. De toegepaste volgorde is ontleend aan de artikelgewijze indeling van de gebezigde reglementen.
Verder zij vermeld dat de volgorde "paarden, rundvee etc." is ontleend aan de archiefcode van het Ministerie van Landbouw en Visserij.
Aanwijzingen voor de gebruiker
Openbaarheidsbeperkingen
Volledig openbaar.
Materiële beperkingen
Aanvraaginstructie
Openbare archiefstukken kunnen online worden aangevraagd en gereserveerd. U kunt dit ook via de terminals in de studiezaal van het Nationaal Archief doen. Om te kunnen reserveren dient u de volgende stappen te volgen:
U maakt een profiel aan op www.gahetna.nl, en logt vervolgens in
Via de archiefinventaris (alleen de beschrijvingen met rode nummers) selecteert u het gewenste archiefstuk door op de knop 'Reserveren' te klikken
In het volgende scherm geeft u aan op welke dag u het archiefstuk wilt inzien
Indien u zich bevindt in de studiezaal en een tafelnummer heeft ontvangen kunt u dit nummer vermelden. Als u geen tafelnummer heeft kunt u tafelnummer 777 laten staan
Vervolgens bevestigt u uw reservering door deze te versturen.
Verwant materiaal
Beschikbaarheid van kopieën
Beschrijving van de series en archiefbestanddelen
- STUKKEN VAN ALGEMENE AARD, A.
  - Agenda's van ingekomen en verzonden stukken, 1954-1957; 1-16; 16 delen
    1947-1957 ontbreekt
    - 4 januari 1954-31 maart 1954, 1
    - 31 maart 1954-8 juli 1954, 2
    - 8 juli 1954-15 oktober 1954, 3
    - 16 oktober 1954-3 januari 1955, 4
    - 3 januari 1955-16 maart 1955, 5
    - 16 maart 1955-13 juni 1955, 6
    - 13 juni 1955-5 september 1955, 7
    - 5 september 1955-31 december 1955, 8
    - 2 januari 1956-22 maart 1956, 9
    - 22 maart 1956-21 juni 1956, 10
    - 21 juni 1956-26 september 1956, 11
    - 26 september 1956-29 december 1956, 12
    - 2 januari 1957-21 maart 1957, 13
    - 21 maart 1957-6 juni 1957, 14
    - 6 juni 1957-28 augustus 1957, 15
    - 28 augustus 1957-16 november 1957, 16
  - Jaarverslagen 1947, 1949, 1953-1956, doorslagen, gedrukt, 1948-1957; 17-18; 2 omslagen
    - 1947-1953, 17
    - 1954-1956, 18
  - Maandverslagen, doorslagen, gedrukt, 1948-1957; 19-22; 4 omslagen
    1948 met hiaten
    - 1948-1950, 19
    - 1951-1952, 20
    - 1953-1954, 21
    - 1955-1957, 22
  - Veertiendaagse verslagen, doorslagen, 1947; 23; 1 omslag
    22 november-31 december ontbreekt
  - Agenda's en notulen van vergaderingen met de Rijksveeteeltconsulenten, 1947-1957; 24-27; 4 omslagen
    - 1947-1950, 24
    - 1951-1953, 25
    - 1954-1955, 26
    - 1956-1957, 27
- STUKKEN BETREFFENDE BIJZONDERE ONDERWERPEN, B.
  - ORGANISME, I.
    - ORGANISATIE, 1.
      - Stukken betreffende het onderzoek ten behoeve van de reorganisatie van het Rijkslandbouwproefstation te Maastricht, 1947-1951; 28; 1 omslag
      - Stukken betreffende de afsplitsing van het zuivelonderzoek uit de dienst van het Rijkslandbouwproefstation te Hoorn, naar de stichting Nederlands Instituut voor Zuivel Onderzoek te Hoorn, 1947-1951; 29; 1 omslag
      - Stukken betreffende de organisatie van de afdeling Veeteeltwezen, 1948-1956; 30; 1 omslag
      - Circulaire aan de Rijksveeteeltconsulenten betreffende het verkrijgen van gegevens bij Provinciale Voedselcommissarissen, afdruk, 1949; 31; 1 stuk
      - Stukken betreffende de reorganisatie van het Rijksinstituut voor Pluimveeteelt te Beekbergen, 1949-1951; 32; 1 omslag
      - Stukken betreffende de taakverdeling tussen het Dierphysiologisch Laboratorium van de Landbouwhogeschool te Wageningen en het Rijkslandbouwproefstation te Hoorn, 1949-1951; 33; 1 omslag
      - Beschikking van de instelling van het College van Overleg, no. LAZ 2794, afdruk, 1952; 34; 1 stuk
      - Stukken betreffende de instructie voor ambtenaren van de afdeling Veeteeltwezen inzake de behandeling van archiefstukken, 1953; 35; 1 omslag
      - Stukken betreffende de advisering aan de afdeling Algemeen Beheer inzake de vaststelling van ambtsgebieden ten behoeve van diensten van de Directie van de Landbouw, 1953-1954; 36; 1 omslag
      - Stukken betreffende de samenvoeging van de comptabele secties van de afdeling Veeteeltwezen, de Veeteeltvoorlichtingsdienst en de Rijksvoorlichtingsdienst voor de Pluimveeteelt, 1953-1954; 37; 1 omslag
      - Stukken betreffende de overgang van opsporingsambtenaren naar de Algemene Inspectie Dienst, 1954-1955; 38; 1 omslag
      - Stukken betreffende de toezicht op de dienstvervulling bij de buitendiensten, 1956; 39; 1 omslag
      - Stukken betreffende de advisering aan de Directeur-Generaal omtrent de coördinatie van de onder de Directie van de Landbouw ressorterende diensten in de provincies, 1956; 40; 1 omslag
    - PERSONEEL, 2.
      - Instructies voor consulenten en assistenten, werkzaam bij de Voorlichtingsdienst van de Landbouw, no. LAZ 623, gedrukt, 1948; 41; 1 stuk
      - Stukken betreffende het onderzoek naar de wenselijkheid om technische rangen in het B.B.R.A. op te nemen, 1948-1952; 42; 1 omslag
      - Stukken betreffende de vaststelling van een instructie voor de directeur en het personeel van het Rijksinstituut voor de Pluimveeteelt te Beekbergen, 1948-1951; 43; 1 omslag
      - Stukken betreffende benoeming en ontslag van Rijksveeteelt- en Rijkspluimveeteeltconsulenten, 1948-1954; 44; 1 omslag
        Lijst van benoemingen en ontslag van Rijksveeteelt- en Rijkspluimveeteeltconsulenten
        1. Ir. W.G. Blauwhof, Rijksveeteeltconsulent voor Noord-Brabant 1954
        2. Ir. P.J. den Bremer, Rijkspluimveeteeltconsulent voor Limburg 1949
        3. Dr. ir. B.J.B. Groeneveld, Rijksveeteeltconsulent in algemene dienst voor de paardenfokkerij 1951
        4. Ir. I. Iwema, Rijksveeteeltconsulent in algemene dienst voor de veevoeding 1949
        5. Ir. J. Jepma, Rijksveeteeltconsulent voor Overijssel en de Noord-Oost Polder 1952
        6. Ir. J. Keestra, Rijksveeteeltconsulent voor Friesland 1949
        7. Ir. Y. Kroes, Rijksveeteeltconsulent in algemene dienst voor de varkensfokkerij 1953
        8. Dr. ir. P.C. Labouchère, eervol ontslag als Rijksveeteeltconsulent in algemene dienst voor de varkensfokkerij 1953
        9. Ir. J.P.J. van Oers, ontheffing van het Rijksveeteeltconsulentschap voor Noord-Brabant 1954
        10. Ir. W.H.A.Th. Oijen, Rijksveeteeltconsulent voor Utrecht 1953
        11. Ir. Th. Stegenga, Rijksveeteelt consulent in vaste dienst 1948
        12. Ir. J.S. Swierstra, ontheffing van het rijksveeteeltconsulentschap voor Utrecht 1953
        13. Ir. H. Verschuijl, Inspecteur van het Veeteeltwezen 1952
        14. Ir. B.H. van der Zanden, Rijkspluimveeteeltconsulent voor Noord-Holland, Zuid-Holland en Zeeland 1953
      - Stukken betreffende benoeming en ontslag van Controle-ambtenaren Paardenwet 1939, 1948-1955; 45; 1 omslag
      - Stukken betreffende de advisering aan de afdeling Algemeen Beheer inzake de samenstelling van algemene richtlijnen voor de taakwaardering van assistenten en hoofdassistenten, 1950-1951; 46; 1 omslag
      - Stukken betreffende het onderzoek naar de waarde van de functies bij het Rijkslandbouwproefstation te Maastricht, 1951; 47; 1 omslag
      - Stukken betreffende de opleiding van rayon-assistenten, 1954-1957; 48; 1 omslag
  - TAAKUITOEFENING, II.
    - BEVORDERING VAN DE FOKKERIJ, 1.
      - Regelingen, a.
        - Paarden
          - Stukken betreffende de voorbereiding van de Wet tot Wederinvoering van de Totalisator van 25 december 1948, 1947-1948; 49; 1 omslag
          - Stukken betreffende de wijziging van de Paardenwet 1939, Stbl. 679D, 1947-1950; 50-53; 4 omslagen
            - Ontwerp-wet, 1947, 50
            - Ontwerp-wet, 1948, 51
            - Ontwerp-wet, 1949, 52
            - Ontwerp-wet, 1950, 53
          - Stukken betreffende de advisering aan het Ministerie van Binnenlandse Zaken omtrent de vaststelling van het reglement op het houden van fok-merriën in de provincie Friesland, vastgesteld door de Gedeputeerde Staten van Friesland, 1947-1951; 54; 1 omslag
        - Rundvee
          - Stukken betreffende de advisering aan het Ministerie van Binnenlandse Zaken ten aanzien van provinciale besluiten houdende wijziging van reglementen ter bevordering van de rundveefokkerij, 1947-1953; 55; 1 omslag
          - Stukken betreffende de voorbereiding van het ontwerp-wijziging Reglement aangaande de ondersteuning van de Rundveefokkerij, 1948-1952; 56; 1 omslag
          - Stukken betreffende de voorbereiding van het Landelijk Reglement 1953 voor de toepassing van k.i. in Nederland, 1948-1953; 57; 1 omslag
          - Stukken betreffende de advisering ten aanzien van verordeningen, opgesteld door het Bedrijfsschap voor Vee en Vlees, 1948-1955; 58; 1 omslag
          - Stukken betreffende de advisering ten aanzien van premie-regelingen voor leden van k.i.-verenigingen met een bedrijfsoppervlakte van minder dan 10 ha cultuurgrond en met minder dan 9 stuks melk- en kalfkoeien, voor de op deze bedrijven geïnsemineerde koeien, opgesteld door de afdeling Akker- en Weidebouw, voor de dienstjaren 1951-1954, 59; 1 omslag
        - Schapen en Geiten
          - Stukken betreffende de advisering aan het Ministerie van Binnenlandse Zaken ten aanzien van provinciale besluiten houdende wijziging van reglementen ter bevordering van de schapen- en geitenfokkerij, 1948-1950; 60; 1 omslag
          - Stukken betreffende de advisering aan de Provinciale Staten van Friesland, om tot een verordening te komen voor het houden van bokken, 1952; 61; 1 omslag
        - Varkens
          - Stukken betreffende de advisering ten aanzien van het concept-Berenverordening 1950, van het Bedrijfsschap voor Vee en Vlees, 62; 1 omslag
        - Pluimvee
          - Stukken betreffende de advisering ten aanzien van het concept-Broederijbesluit 1949, opgesteld door ir. J.G. Tukker, hoofd van de Rijksvoorlichtingsdienst voor de Pluimveeteelt, 63; 1 omslag
          - Stukken betreffende de advisering ten aanzien van het concept-Toewijzing Kippenkuikens 1952, opgesteld door ir. J.G. Tukker, hoofd van de Rijksvoorlichtingsdienst voor de Pluimveeteelt, 1951; 64; 1 omslag
      - Toezicht en Controle, b.
        - Paarden
          - paardenwet 1939
            - Stukken betreffende de erkenning van verenigingen ter bevordering van de paardenfokkerij, 1947-1957; 65-70; 6 omslagen
              - De vereniging Nederlandse Hackney stamboek 1947-1950, 65
              - De Stichting Nederlandse Draf- en Rensport 1949-1954, 66
              - Het Noord-Nederlandse Warmbloed Paardenstamboek 1950-1953, 67
              - De Vereniging tot bevordering van de Landbouwtuigpaardfokkerij in Nederland 1951-1956, 68
              - De Koninklijke Vereniging het Nederlandse Trekpaard 1952-1957, 69
              - Het Nederlandse Shetland Poney stamboek 1953-1955, 70
            - Akten van aangifte van hengsten van twee jaar of ouder, niet ingeschreven in een stamboek, 1947-1953; 71; 1 omslag
            - Stukken betreffende de behandeling van aanvragen om dekbewijzen, 1947-1957; 72-73; 2 omslagen
              - 1947-1953, 72
              - 1954-1957, 73
            - Stukken betreffende het verlenen van ontheffingen ten aanzien van het houden van paarden, 1948-1954; 74-75; 2 omslagen
              - Het houden van een niet gespeende veulen, zonder te zijn voorzien van een dekbewijs van de merrie welke het veulen heeft geworpen 1948-1953, 74
              - Het houden van een niet goedgekeurde hengst van twee en een halfjaar of ouder, op een erf of in de gebouwde of op de ongebouwde aangehorigheden daarvan tegelijk met een goedgekeurde hengst 1948-1954, 75
            - Stukken betreffende de jaarlijkse vaststelling van plaats en tijd voor de stamboekkeuring van hengsten, ingeschreven in een stamboek, 1947-1957; 76-77; 2 omslagen
              - 1947-1952, 76
              - 1953-1975, 77
            - Stukken betreffende de Commissie-keuring voor hengsten, niet ingeschreven in een stamboek, 1947-1957; 78-80; 3 omslagen
              - De benoeming van leden van de commissie 1947-1955, 78
              - De behandeling van aanvragen 1948-1957, 79
              - De vaststelling van plaats en tijd 1948-1957, 80
            - Stukken betreffende de keuring in beroep voor hengsten, afgekeurd hetzij bij een stamboekkeuring hetzij bij een Commissiekeuring, 1947-1957; 81-82; 2 omslagen
              - De benoeming van leden van de Commissiën van Beroep 1947-1956, 81
              - De behandeling van aanvragen 1948-1957, 82
            - Stukken betreffende de verrichtingskeuring voor paarden, 1947-1957; 83-87; 5 omslagen
              - Rapporten van gehouden keuringen 1947-1955, 83-84
                - 1947-1949, 83
                - 1950-1955, 84
              - De goedkeuring van plannen tot het houden van premie-keuringen 1947-1957, 85-86
                - 1947-1953, 85
                - 1954-1957, 86
              - De goedkeuring van schema's van eisen bij de uitvoering van de openbare verrichtingskeuringen 1956, 87
            - Stukken betreffende de Commissie voor Verrichtingskeuringen, 1948-1957; 88-90; 2 omslagen en 1 stuk
              - De benoeming van leden 1948-1957, 88
              - Nota voor de Minister inzake de reorganisatie van de commissie, opgesteld door Rijksveeteeltconsulent voor de Paardenfokkerij, ir. B.J.B. Groeneveld 1956, 89; 1 stuk
              - De opheffing van de commissie 1957, 90
            - Stukken betreffende de controle op de naleving van de Paardenwet 1939, door de controle-ambtenaren ingevolge de Paardenwet 1939, 1947-1953; 91-92; 2 omslagen
              - Rapporten van gehouden onderzoek en controle 1947-1953, 91
              - Processen-verbaal naar aanleiding van overtredingen 1948-1953, 92
          - paardenbesluit 1941
          - hengstenhouderij
            - Stukken betreffende het verlenen van ontheffingen van voorwaarden en verboden, 1948-1955; 93-94; 2 omslagen
              - Het goedkeuren tot het dekken van paarden, niet van hetzelfde type 1948-1952, 93
              - Het verlenen van een tweede vergunning voor het houden van een hengst van een andere type 1950-1955, 94